ACORDAO-COMPLETO-2348164

ACÓRDÃO 1445/2020 ATA 6/2020 - SEGUNDA CÂMARA

VISTOS, relatados e discutidos estes autos de Tomada de Contas Especial (TCE) instaurada pelo Ministério da Cultura (MinC) em desfavor da empresa Ray Beatriz Alves Pereira - ME Produções e de sua presidente, a Sra. Ray Beatriz Alves Pereira, em virtude da não consecução dos objetivos pactuados para a execução do projeto cultural "Show para Gravação do CD/DVD da Cantora Viviane Alves" (PRONAC 07-11437) , no âmbito do Programa Nacional de Apoio à Cultura (PRONAC) , com base no §1º do art. 18 e no art. 26, da Lei 8.313/1991;
ACORDAM os Ministros do Tribunal de Contas da União, reunidos em Sessão de 2ª Câmara, diante das razões expostas pelo Relator, com fundamento nos arts. 1º, inciso I; 12, § 3º; 16, inciso III, alínea "c"; 19; 23, inciso III; 28, inciso II; e 57 da Lei 8.443/92, c/c os arts. 209, 210 e 214, inciso III, alínea "a"; e 267 do Regimento Interno do Tribunal, em:
9.1. considerar revéis a empresa Ray Beatriz Alves Pereira - ME Produções e a Sra. Ray Beatriz Alves Pereira;
9.2. julgar irregulares as contas da empresa Ray Beatriz Alves Pereira - ME Produções e da Sra. Ray Beatriz Alves Pereira, condenando-as ao pagamento das importâncias abaixo especificadas, fixando-lhes o prazo de 15 (quinze) dias, a contar da notificação, para que comprovem, perante o Tribunal (art. 214, III, a, do Regimento Interno) , o recolhimento das referidas quantias aos cofres do Tesouro Nacional, atualizadas monetariamente e acrescidas dos juros de mora, calculados a contar da data indicada até o dia do efetivo recolhimento do débito, na forma prevista na legislação em vigor:
	Valores R$
	Datas

	200.000,00
	14/9/2010

	100.000,00
	21/10/2011

	25.000,00
	08/12/2011

	75.000,00
	15/12/2011

	100.000,00
	25/9/2012

	100,000,00
	07/11/2012

	100.000,00
	22/11/2012

	75.000,00
	20/12/2012

9.3. aplicar, individualmente, à empresa Ray Beatriz Alves Pereira - ME Produções e à Sra. Ray Beatriz Alves Pereira a multa prevista no art. 57 da Lei 8.443/1992, no valor de R$ 125.000,00 (cento e vinte e cinco mil reais) , fixando-lhes o prazo de 15 (quinze) dias, a contar da notificação, para que comprovem, perante o Tribunal, o recolhimento da dívida ao Tesouro Nacional, atualizada monetariamente a contar da data deste Acórdão até o dia o efetivo recolhimento, caso não seja paga no prazo ora fixado, na forma da legislação em vigor;
9.4. autorizar, desde logo, nos termos dos arts. 26 e 28, inciso II, da Lei 8.443/1992:
9.4.1. o pagamento das dívidas em até 36 (trinta e seis) parcelas mensais e consecutivas, se solicitado pelos responsáveis, fixando-se o vencimento da primeira em 15 (quinze) dias, a contar do recebimento da notificação, e o das demais a cada 30 (trinta) dias, devendo incidir sobre cada uma delas os encargos legais devidos, na forma prevista na legislação em vigor, sem prejuízo ao vencimento antecipado do saldo devedor em caso de não comprovação do recolhimento de qualquer parcela, conforme prevê o art. 217, § 2º, do Regimento Interno deste Tribunal;
9.4.2. a cobrança judicial das dívidas, caso não atendida a notificação;
9.5. dar ciência desta deliberação aos responsáveis e aos demais interessados, bem como ao Procurador-Chefe da Procuradoria da República no Estado do Rio de Janeiro, para ajuizamento das ações que entender cabíveis.

Tomada de Contas Especial instaurada pelo Ministério da Cultura (MinC) em desfavor da empresa Ray Beatriz Alves Pereira  ME Produções e de sua presidente, a Sra. Ray Beatriz Alves Pereira (gestão: desde 28/6/2004, cf. peça 86), em virtude da não consecução dos objetivos pactuados para a execução do projeto cultural Show para Gravação do CD/DVD da Cantora Viviane Alves (PRONAC nº 07-11437), no âmbito do Programa Nacional de Apoio à Cultura (PRONAC) , com base no §1º do art. 18 e no art. 26, da Lei 8.313/1991

Segunda Câmara

Ministério da Cultura (extinta).

3. Interessados/Responsáveis:
3.1. Responsáveis: Ray Beatriz Alves Pereira (XXX.490.528-XX); Ray Beatriz Alves Pereira - ME (06.893.447/0001-13).

13.1. Ministros presentes: Ana Arraes (Presidente), Augusto Nardes, Aroldo Cedraz (Relator) e Raimundo Carreiro.
13.2. Ministro-Substituto presente: André Luís de Carvalho.

ACORDAO-COMPLETO-2419605

Acórdão de Relação 7487/2020 - Segunda Câmara

Acórdão de Relação

AROLDO CEDRAZ

Adoto como Relatório, e transcrevo a seguir a instrução de peça 101, que contou com a anuência do corpo dirigente da SecexTCE (peças 102 e 103) , bem como do Ministério Público junto ao Tribunal (peça 105) :
"INTRODUÇÃO
	Trata-se de Tomada de Contas Especial instaurada pelo Ministério da Cultura (MinC) em desfavor da empresa Ray Beatriz Alves Pereira - ME Produções e de sua presidente, a Sra. Ray Beatriz Alves Pereira (gestão: desde 28/6/2004, cf. peça 86) , em virtude da não consecução dos objetivos pactuados para a execução do projeto cultural "Show para Gravação do CD/DVD da Cantora Viviane Alves" (PRONAC nº 07-11437) , no âmbito do Programa Nacional de Apoio à Cultura (PRONAC) , com base no §1º do art. 18 e no art. 26, da Lei 8.313/1991 (peças 1 e 2) .
HISTÓRICO
2.	A Portaria nº 79, de 10/2/2009, autorizou a captação do valor de apoio, totalizando R$ 972.257,55, no período de 11/2 a 31/12/2009 (peça 11) , prorrogado sucessivamente para 31/12/2010 (peça 17, p. 5) e 31/10/2013 (peça 36, p.1) , recaindo o prazo para prestação de contas em 30/11/2013.
3.	Do total autorizado, foi captado pela entidade o montante de R$ 775.000,00, equivalente a 80% do total, conforme atestam os recibos de participação e extratos bancários que constam dos autos (peças 18 e 26, respectivamente) .
4.	A prestação de contas apresentada pela Sra. Ray Beatriz Alves Pereira (peças 26 a 35) foi analisada pelo Relatório de Execução nº 700/2013-CGAAV/DIC/SEFIC/MinC (peça 36) , cuja conclusão foi no sentido de que os objetivos do PRONAC nº 07-11437 não foram alcançados (peça 36, p. 4) . 
5.	O fundamento para a instauração da Tomada de Contas Especial, conforme apontado no Relatório de TCE 199/2017 (peça 80) , foi o não atingimento dos objetivos estabelecidos pelo PRONAC nº 07-11437, em razão das seguintes irregularidades na execução física e financeira do projeto:
	a) utilização da totalidade dos recursos captados (80% do valor aprovado) em apenas 50% das metas programadas;
	b) realização de shows em localidades diversas e em quantidades inferiores àquelas originalmente programadas, configurando redução de metas sem os devidos reajustes orçamentários;
	c) execução de duas rubricas retiradas pelo MinC na fase de aprovação do projeto (Locação de Equipamento de Captação de Imagem para DVD e Embalagem de Remessa) .
6.	Outrossim, verificou-se que a Sra. Ray Beatriz Alves Pereira alterou unilateralmente o objeto originalmente estabelecido no PRONAC 07-11437, uma vez que a gravação do CD da cantora Viviane Alves foi executado por artista diverso e em segmento musical diferente daquele originalmente proposto, mesmo após sucessivos indeferimentos de pedidos de alteração do projeto, formulados pela proponente, resultando no descumprimento ao art. 70 da IN  nº 1/2013/MinC.
7.	A instrução inicial do feito (peça 88) concluiu por que fossem responsabilizadas, solidariamente, a Sra. Ray Beatriz Alves Pereira e a empresa Ray Beatriz Alves Pereira - ME Produções, pelo cometimento da irregularidade a seguir discriminada:
	- Irregularidade: não comprovação da regular aplicação dos recursos captados por força do projeto PRONAC nº 07-11437, uma vez que não foram atingidos os objetivos definidos no referido projeto, em razão da alteração unilateral do objeto originalmente estabelecido pelo MinC e das seguintes irregularidades na execução físico-financeira do projeto:
	a) execução do objeto (gravação de CD) por artista diverso daquele aprovado pelo MinC, e em segmento musical diferente do originalmente proposto, mesmo após sucessivos indeferimentos de pedidos de alteração do projeto, em descumprimento ao art. 70 da IN  nº 1/2013/MinC;
	b) utilização da totalidade dos recursos captados (80% do valor aprovado) em apenas 50% das metas programadas;
	c) realização de shows em localidades diversas e em quantidades inferiores àquelas originalmente programadas, configurando redução de metas sem os devidos reajustes orçamentários;
	d) execução de duas rubricas retiradas pelo MinC na fase de aprovação do projeto (Locação de Equipamento de Captação de Imagem para DVD e Embalagem de Remessa) .
8.	Com fundamento na delegação de competência do relator do feito, Exmo. Ministro Aroldo Cedraz (Portaria AC 1, de 17/1/2009) , foi promovida a citação da Sra. Ray Beatriz Alves Pereira e da empresa Ray Beatriz Alves Pereira ME Produções, mediante os ofícios TCU/Secex-TCE nos 0689/2018 e 0690/2018 (peças 91 e 92) , ambos datados de 19/7/2018.
9.	Na qualidade de responsável e, também, como representante legal da pessoa jurídica responsabilizada, a Sra. Ray Beatriz Alves Pereira tomou ciência dos expedientes citatórios encaminhados, conforme atestam os avisos de recebimento às peças 93 e 100 dos autos. Contudo, optou por não se manifestar quanto às irregularidades verificadas.
10.	Transcorrido o prazo regimental fixado e mantendo-se inertes as responsáveis solidárias, impõe-se que sejam consideradas revéis, dando-se prosseguimento ao processo, de acordo com o art. 12, § 3º, da Lei 8.443/1992.
EXAME TÉCNICO
11.	Nos processos do TCU, a revelia não leva à presunção de que sejam verdadeiras todas as imputações levantadas contra os responsáveis, diferentemente do que ocorre no processo civil, em que o silêncio do réu opera a presunção da veracidade dos fatos narrados pelo autor. Dessa forma, a avaliação da responsabilidade do agente não pode prescindir da prova existente no processo ou para ele carreada.
12.	No presente caso, ao não apresentar sua defesa, as responsáveis solidárias deixaram de produzir prova da regular aplicação dos recursos sob suas responsabilidades, em afronta às normas que impõem aos gestores públicos a obrigação legal de que, sempre quando demandados pelos órgãos de controle, apresentarem os documentos que demonstrem a correta utilização das verbas públicas, ante o que determina o art. 93 do Decreto-Lei 200/67: "Quem quer que utilize dinheiros públicos terá de justificar seu bom e regular emprego na conformidade das leis, regulamentos e normas emanadas das autoridades administrativas competentes."
13.	Não obstante a revelia configurada neste processo, e em prestígio ao princípio da verdade real que informa os processos no TCU, buscou-se nos autos elementos que, eventualmente, pudessem afastar, ou ao menos mitigar, a responsabilização pelas irregularidades apontadas.
14.	Nessa linha, identificou-se nos autos manifestações da Sra. Ray Beatriz Alves Pereira acerca da reprovação da prestação de contas, em especial quanto à alteração da cantora originalmente proposta no projeto PRONAC 07-11437 (peças 38, 46 e 47) . Em suma, os argumentos aduzidos pela responsável a respeito da questão resumiram-se à alegação de que teria ocorrido uma confusão na prestação de contas, com a indicação de "cantora homônima que atua no segmento gospel com o mesmo nome da artista objeto desse projeto." 
15.	Tal alegação decorreu do fato de que a cantora Viviane Alves fora originalmente indicada no projeto como cantora gospel. No entanto, a análise da prestação de contas final (Relatório de Execução nº 700/2013-CGAAV/DIC/SEFIC/MinC, à peça 36) identificou que os shows e a gravação do CD, tal como definidos no projeto cultural, foram realizados por cantora homônima, do segmento forró e/ou sertanejo universitário, configurando a alteração do objeto.
16.	A manifestação da Sra. Ray Beatriz Alves Pereira foi recebida como recurso, no âmbito do MinC, sendo apreciado pelo Despacho nº 1.222/2016 - COAPC/CGAAV/DIC/SEFIC/MinC (peça 48) , de 22/8/2016, que concluiu pela não procedência das justificativas então apresentadas, por não terem trazido fatos novos para análise, conforme o excerto a seguir reproduzido:
4. Em síntese, o projeto "Show para Gravação do CD/DVD da Cantora Viviane Alves" previa a realização de apresentações de uma cantora do segmento gospel, por nome Viviane Alves. Os shows seriam realizados em cidades do interior de São Paulo e de Minas Gerais. Além disso, o projeto previa a gravação de CD e DVD da cantora. 
5. Durante a análise da prestação de contas final, constatou-se a gestão irregular do projeto. Primeiramente, os shows e a gravação do CD não foram realizados pela profissional prevista, mas por cantora homônima, do segmento forró e/ou sertanejo universitário, fato que caracterizou alteração do objeto do projeto. Além disso, foram verificadas irregularidades na execução física, acarretando o descumprimento dos objetivos pactuados. Por fim, foram constatadas impropriedades na execução financeira, o que será detalhado adiante.
6. Dessa forma, a execução do projeto foi considerada irregular, conforme exposto no Relatório de Execução n? 700/2013 - CGAAV/DIC/SEFIClMinC (fls. 309-310) . As razões para a reprovação das contas, apontadas no Relatório, foram as seguintes:
6.1. Alteração do objeto e dos objetivos do projeto, visto que os shows e a gravação do CD foram realizados por cantora não mencionada no projeto aprovado e em segmento musical diverso do previsto;
6.2. Descumprimento de metas, conforme listado a seguir:
 a) Inexecução da meta "gravação de DVD", não obstante tenham ocorrido pagamentos relacionados à produção desse material; 
b) Redução do número de apresentações de forma desproporcional ao percentual de captação, já que foram realizados 10 dos 24 shows previstos, em contraposição à captação de aproximadamente 80% do valor aprovado;
 c) Alteração, de forma unilateral, das cidades de realização dos shows, visto que foram mantidos somente dois locais previstos na programação original, sem que tenha ocorrido prévia solicitação de autorização ao MinC;
6.3. Execução concentrada dos recursos incentivados, visto que os três únicos fornecedores do projeto executaram itens orçamentários em quantidade superior ao permitido pela legislação; 
6.4. Irregularidades na execução financeira, com pagamentos de itens orçamentários não previstos no projeto aprovado e apresentação de notas fiscais desconexas do cronograma de execução. 
7. No recurso administrativo (fls. 320 e 331) , a proponente declara, primeiramente, que não alterou o objeto, afirmando que os shows e o CD foram executados pelos profissionais originalmente previstos. Entretanto, durante a análise dos documentos da prestação de contas, como registros fotográficos (fls. 283-292) [PEÇA 35]*, material de divulgação (fls. 293-301) e amostra de CD (Anexo I) , fica patente que as apresentações e o CD não se enquadram no segmento gospel. Além disso, fica evidente que a cantora "Viviane Alves" contratada não é a mesma profissional cuja atuação estava prevista no projeto aprovado, o que pode ser observado em fotografias comparativas às fls. 305-307.
8. Acrescenta-se que a proponente apresentou ao MinC, durante a execução do projeto, três solicitações de substituição de Viviane Alves por outros músicos primeiramente, pela dupla Joel e Geovan e, em seguida, pela banda Mister Dan. A necessidade substituição, de acordo com a proponente, advinha da desistência da cantora de participar do projeto. Conforme detalhado no Relatório de Execução na 700/2013 - CGAAV/DIC/SEFIC/MinC, à fl. 310, O Ministério da Cultura indeferiu as solicitações da proponente, com base no art. 60 da Instrução Normativa na 112010, que vedava a alteração de objeto do projeto cultural aprovado. Apesar do indeferimento da solicitação, a proponente continuou a executar o projeto, substituindo a cantora gospel por outra de mesmo nome, que atua no segmento forró e/ou sertanejo universitário.
9. No segundo argumento apresentado no recurso administrativo, a proponente alega que teria existido erro no preenchimento da proposta cultural, na qual as sentenças referentes ao segmento gospel teriam sido inseridas por engano. Dessa forma, a proponente cantora deixa subentendido que, ao apresentar a gospel Viviane Alves, mas a cantora de sertanejo universitário que, de fato, proposta cultural, não tinha a intenção de contratar participou da execução do projeto. Em relação a essa alegação, ressalta-se que o MinC analisa as propostas culturais tais como são apresentados pelo proponente, cabendo a esse último a integral responsabilidade pela correção da proposta apresentada. Acrescenta-se, ainda, que o projeto vincula as partes, não sendo cabível a alteração unilateral de seus termos e condições.
10. Por fim, na tentativa de endossar a afirmação de que o projeto aprovado não se referia à música gospel, a proponente alega que projetos de tal segmento jamais seriam contemplados pelo incentivo fiscal. Entretanto, a alegação da proponente não se sustenta, visto que o Ministério da Cultura sempre reconheceu o cunho cultural da música gospel, vindo a Lei nº 8.313/1991, por meio de adendo no art. 31-A, a expressamente reconhecer o segmento como manifestação cultural.
11. Em suma, entende-se que, à luz da legislação em vigor, deverá ser mantida a decisão de reprovação das contas do projeto. Dessa forma, considerando o âmbito da análise do cumprimento do objeto, o recurso formulado pela proponente deverá ser indeferido em virtude das seguintes razões: 
11.1. Houve alteração do objeto e dos objetivos do projeto; 
11.2. Houve descumprimento de metas de forma desproporcional ao percentual de captação do projeto. (Adendo * e grifos acrescidos pela transcrição) .
17.	Destarte, corrobora-se as considerações e conclusão acima transcritas, não se vislumbrando nos autos nenhum argumento que aproveite à Sra. Ray Beatriz Alves Pereira, no sentido de infirmar as constatações acerca de sua responsabilidade quanto à alteração unilateral do objeto originalmente estabelecido pelo MinC no PRONAC 07-11437, e em relação às seguintes irregularidades na execução físico-financeira do aludido projeto:
	a) execução do objeto (gravação de CD) por artista diverso daquele aprovado pelo MinC, e em segmento musical diferente do originalmente proposto, mesmo após sucessivos indeferimentos de pedidos de alteração do projeto, em descumprimento ao art. 70 da IN  nº 1/2013/MinC;
	b) utilização da totalidade dos recursos captados (80% do valor aprovado) em apenas 50% das metas programadas;
	c) realização de shows em localidades diversas e em quantidades inferiores àquelas originalmente programadas, configurando redução de metas sem os devidos reajustes orçamentários;
	d) execução de duas rubricas retiradas pelo MinC na fase de aprovação do projeto (Locação de Equipamento de Captação de Imagem para DVD e Embalagem de Remessa) .
18.	Mediante o Acórdão 1441/2016-TCU-Plenário, foi uniformizada a jurisprudência do TCU, no sentido de que a prescrição de sua pretensão punitiva subordina-se ao prazo geral de prescrição indicado no art. 205 do Código Civil, que é de 10 anos, contado da data de ocorrência da irregularidade sancionada, nos termos do art. 189 do Código Civil, sendo este prazo interrompido pelo ato que ordenar a citação, a audiência ou a oitiva do responsável.
19.	No caso em exame, não ocorreu a prescrição, uma vez que a vigência do Projeto PRONAC nº 07-11437 expirou em 31/10/2013, tendo a data para a prestação final de contas recaído em 30/11/2013 (peça 36, p. 1) e as responsáveis notificadas nas seguintes datas:
	a) Ray Beatriz Alves Pereira: em 23/1/2014, cf. Comunicado nº 12 (peça 41) , em 6/10/2016, mediante correspondência eletrônica (peça 61) , e em 3/4/2017, cf. Ofício nº 64 (peça 63) ;
	b) Ray Beatriz Alves Pereira - ME Produções, em 23/1/2014, cf. Comunicado nº 11 (peça 40) , em 6/10/2016, cf. Comunicado de Ratificação nº 19 (peça 53) , e em 3/4/2017, cf. Ofício nº 67 (peça 64) .
20.	Por outro lado, em se tratando de processo em que a parte interessada não se manifestou acerca das irregularidades imputadas, não há elementos para que se possa efetivamente aferir e reconhecer a ocorrência de boa-fé na conduta das responsáveis, podendo este Tribunal, desde logo, proferir o julgamento de mérito pela irregularidade das contas, conforme os termos dos §§ 2º e 6º do art. 202 do Regimento Interno do TCU.
21.	Dessa forma, a Sra. Ray Beatriz Alves Pereira e a empresa Ray Beatriz Alves Pereira ME Produções devem ser consideradas revéis, nos termos do art. 12, §3º, da Lei 8.443/1992, devendo as respectivas contas ser julgadas irregulares, condenando as responsáveis solidariamente ao pagamento do débito apurado nestas contas especiais, sem prejuízo da aplicação de multa, com fundamento no art. 57 da Lei 8.443/1992.
CONCLUSÃO
22.	Em face da revelia da Sra. Ray Beatriz Alves Pereira e da empresa Ray Beatriz Alves Pereira ME Produções, e inexistindo nos autos elementos que permitam concluir pela ocorrência de boa-fé ou de outros excludentes de culpabilidade das responsáveis solidárias, propõe-se que as respectivas contas sejam julgadas irregulares e que as responsáveis sejam condenadas ao pagamento do apurado nos autos, bem como lhes seja aplicada as multas individuais, com fundamento no art. 57 da Lei 8.443/1992. 
PROPOSTA DE ENCAMINHAMENTO
23.	Diante do exposto, submetem-se os autos à consideração superior, propondo ao Tribunal:
	a)	considerar revéis a Sra. Ray Beatriz Alves Pereira (CPF XXX.490.528-XX) e a empresa Ray Beatriz Alves Pereira - ME Produções (CNPJ 06.893.447/0001-13) , com fundamento no § 3º, art. 12, Lei 8.443/1992;
	b) com fundamento nos arts. 1º, inciso I; 16, inciso III, alínea "c"; 19 e 23, inciso III, todos da Lei 8.443/1992, e nos arts. 1º, inciso I; 209, inciso III; 210 e 214, inciso III, do Regimento Interno TCU, julgar irregulares as contas Sra. Ray Beatriz Alves Pereira (CPF XXX.490.528-XX) e a empresa Ray Beatriz Alves Pereira - ME Produções (CNPJ 06.893.447/0001-13) , e condená-las ao pagamento das quantias a seguir especificadas, com a fixação do prazo de quinze dias, a contar da notificação, para comprovar, perante o Tribunal (art. 214, inciso III, alínea "a", do Regimento Interno) , o recolhimento da dívida aos cofres do Fundo Nacional de Cultura, atualizada monetariamente e acrescida dos juros de mora, calculados a partir da data discriminada, até a data do recolhimento, na forma prevista na legislação em vigor:
	Valores R$
	Datas

	200.000,00
	14/9/2010

	100.000,00
	21/10/2011

	25.000,00
	08/12/2011

	75.000,00
	15/12/2011

	100.000,00
	25/9/2012

	100,000,00
	07/11/2012

	100.000,00
	22/11/2012

	75.000,00
	20/12/2012

- Valor atualizado do débito em 4/10/2018: R$ 1.159.826,67. (Demonstrativo de débito à peça 94) .
	c) aplicar, individualmente, à Sra. Ray Beatriz Alves Pereira (CPF XXX.490.528-XX) e à empresa Ray Beatriz Alves Pereira - ME Produções (CNPJ 06.893.447/0001-13) , a multa prevista no art. 57 da Lei 8.443/1992;
	d) autorizar, desde logo, nos termos do art. 28, inciso II, da Lei 8.443/1992, a cobrança judicial da dívida caso não atendidas as notificações;
	e) autorizar o pagamento das dívidas em até 36 parcelas mensais e consecutivas, nos termos do art. 26 da Lei 8.443/1992 e do art. 217 do Regimento Interno, fixando-lhe o prazo de quinze dias, a contar do recebimento da notificação, para comprovar perante o Tribunal o recolhimento da primeira parcela, e de trinta dias, a contar da parcela anterior, para comprovar o recolhimento das demais parcelas, devendo incidir sobre cada valor mensal, atualizado monetariamente, os juros de mora devidos, na forma prevista na legislação em vigor;
	f) alertar às responsáveis de que a falta de comprovação do recolhimento de qualquer parcela importará no vencimento antecipado do saldo devedor, nos termos do § 2º do art. 217 do Regimento Interno deste Tribunal;
	g) enviar cópia do Acórdão que vier a ser proferido ao Ministério da Cultura - MinC, à Secretaria Federal de Controle Interno; ao Assessor Especial do Controle Interno e aos responsáveis, para ciência, informando que a deliberação, acompanhada do Relatório e Voto que a fundamentarem, estará disponível para consulta no endereço www.tcu.gov.br/acordaos, além de esclarecer que, caso requerido, o TCU poderá fornecer as correspondentes cópias, em mídia impressa, aos interessados e às responsáveis arrolados nestes autos;
	h) encaminhar cópia da deliberação, bem como do relatório e do voto que a fundamentarem, ao Procurador-Chefe da Procuradoria da República no Estado do Rio de Janeiro, nos termos do § 3º do art. 16 da Lei 8.443/1992 c/c o § 7º do art. 209 do Regimento Interno do TCU, para adoção das medidas que entender cabíveis."
É o Relatório.

não há.

Procurador Marinus Eduardo De Vries Marsico.

TOMADA DE CONTAS ESPECIAL NÃO CONSECUÇÃO DOS OBJETIVOS PACTUADOS PARA EXECUÇÃO DO PROJETO CULTURAL "SHOW PARA GRAVAÇÃO DO CD/DVD DA CANTORA VIVIANE ALVES" (PRONAC 07-11437) NO ÂMBITO DO PROGRAMA NACIONAL DE APOIO À CULTURA (PRONAC). CITAÇÃO. REVELIA. IRREGULARIDADE DAS CONTAS. DÉBITO E MULTA. CIÊNCIA.

TOMADA DE CONTAS ESPECIAL (TCE)

Secretaria de Controle Externo de Tomada de Contas Especial (SecexTCE).

Conforme consignado no Relatório precedente, esta Tomada de Contas Especial foi instaurada pelo Ministério da Cultura (MinC) em desfavor da empresa Ray Beatriz Alves Pereira - ME Produções e de sua presidente, a Sra. Ray Beatriz Alves Pereira (gestão: desde 28/6/2004) , em virtude da não consecução dos objetivos pactuados para a execução do projeto cultural "Show para Gravação do CD/DVD da Cantora Viviane Alves" (PRONAC 07-11437) , no âmbito do Programa Nacional de Apoio à Cultura (Pronac) , com base no §1º do art. 18 e no art. 26, da Lei 8.313/1991.
2.	A fase interna desta TCE obedeceu à regência normativa para a espécie e resultou na constatação de prejuízo ao Erário e identificação dos responsáveis, em face da inexecução do objeto do projeto acima identificado, conforme Relatório de Tomada de Contas Especial (peça 80) , Relatório e Certificado de Auditoria (peças 81 e 82) e Parecer do Dirigente do Controle Interno (peça 83) , em conclusões uniformes, por considerar irregulares as contas prestadas. O pronunciamento ministerial respectivo consta à peça 84.
3. 	No âmbito deste Tribunal, após exame da documentação trazida ao processo, realizou-se a regular citação das responsáveis, Sra. Ray Beatriz Alves Pereira e da empresa Ray Beatriz Alves Pereira ME Produções, mediante os ofícios TCU/Secex-TCE 0689/2018 e 0690/2018 (peças 91 e 92) , ambos datados de 19/7/2018, para que se manifestassem quanto às seguintes irregularidades:
"- Irregularidade: não comprovação da regular aplicação dos recursos captados por força do projeto PRONAC nº 07-11437, uma vez que não foram atingidos os objetivos definidos no referido projeto, em razão da alteração unilateral do objeto originalmente estabelecido pelo MinC e das seguintes irregularidades na execução físico-financeira do projeto:
a) execução do objeto (gravação de CD) por artista diverso daquele aprovado pelo MinC, e em segmento musical diferente do originalmente proposto, mesmo após sucessivos indeferimentos de pedidos de alteração do projeto, em descumprimento ao art. 70 da IN nº 1/2013/MinC;
b) utilização da totalidade dos recursos captados (80% do valor aprovado) em apenas 50% das metas programadas;
c) realização de shows em localidades diversas e em quantidades inferiores àquelas originalmente programadas, configurando redução de metas sem os devidos reajustes orçamentários;
d) execução de duas rubricas retiradas pelo MinC na fase de aprovação do projeto (Locação de Equipamento de Captação de Imagem para DVD e Embalagem de Remessa) ."
4.	Transcorrido o prazo regimental fixado e mantendo-se inertes as responsáveis, resta considerá-las revéis e dar prosseguimento ao processo, nos termos do art. 12, § 3º, da Lei 8.443/1992.
5.	Inexistindo elementos que demonstrem a boa-fé ou de outros excludentes de culpabilidade na conduta das responsáveis, não há outro encaminhamento a ser dado ao presente processo que não o julgamento pela irregularidade de suas contas especiais em face das irregularidades observadas na execução do projeto cultural "Show para Gravação do CD/DVD da Cantora Viviane Alves" (PRONAC 07-11437) , no âmbito do Programa Nacional de Apoio à Cultura (Pronac) , condenando-as pelo débito apurado, além de aplicar-lhes, individualmente, a multa prevista no art. 57 da Lei 8.443/1992, cujo valor, em face do montante atualizado do débito, fixo em R$ 125.000,00 (cento e vinte e cinco mil reais) .
6.	Com fundamento no art. 16, § 3º, da Lei 8.442/92, deve ser remetida cópia dos autos ao Procurador-Chefe da Procuradoria da República no Estado do Rio de Janeiro para as providências que entender cabíveis.
Ante o exposto, acolho a proposta de encaminhamento da unidade técnica, com a qual anuiu o Ministério Público, e Voto no sentido de que o Tribunal adote a deliberação que ora submeto à apreciação deste Colegiado.
TCU, Sala das Sessões Ministro Luciano Brandão Alves de Souza, em 10 de março de 2020.
AROLDO CEDRAZ 
Relator